【裁判字號】    99,上訴,197
【裁判日期】    990122
【裁判案由】    毒品危害防制條例
【裁判全文】
臺灣高等法院刑事判決                99年度上訴字第197 號
上  訴  人
即  被  告  甲○○
上列上訴人因毒品危害防制條例案件，不服臺灣臺北地方法院98
年度訴字第1676號，中華民國98年11月17日第一審判決（起訴案
號：臺灣臺北地方法院檢察署98年度毒偵字第1888號），提起上
訴，本院判決如下：
    主  文
上訴駁回。
    理  由
一、依刑事訴訟法第350條、第361條、第362條、第367條規定，
    不服地方法院之第一審判決而上訴者，須提出上訴書狀，並
    應敘述具體理由，為上訴必備之程式；其所提出之書狀未敘
    述上訴理由，或僅曾以言詞陳述上訴理由者，均應於上訴期
    間屆滿後20日內補提理由書於第一審法院。第一審法院經形
    式審查，認逾期未補提上訴理由者，應定期間先命補正；逾
    期未補正者，為上訴不合法律上之程式，應以裁定駁回。倘
    已提出上訴理由，但所提非屬具體理由者，則由第二審法院
    以上訴不合法律上之程式，判決駁回。而所謂具體理由，必
    係依據卷內既有訴訟資料或提出新事證，指摘或表明第一審
    判決有何採證認事、用法或量刑等足以影響判決本旨之不當
    或違法，而構成應予撤銷之具體事由，始克當之（例如：依
    憑證據法則具體指出所採證據何以不具證據能力，或依憑卷
    證資料，明確指出所為證據證明力之判斷如何違背經驗、論
    理法則）；倘僅泛言原判決認定事實錯誤、違背法令、量刑
    失之過重或輕縱，而未依上揭意旨指出具體事由，或形式上
    雖已指出具體事由，然該事由縱使屬實，亦不足以認為原判
    決有何不當或違法者（例如：對不具有調查必要性之證據，
    法院未依聲請調查亦未說明理由，或援用證據不當，但除去
    該證據仍應為同一事實之認定），皆難謂係具體理由，俾與
    第二審上訴制度旨在請求第二審法院撤銷、變更第一審不當
    或違法之判決，以實現個案救濟之立法目的相契合，並節制
    濫行上訴，最高法院97年度台上字第892 號判決意旨參照。
二、原審判決認被告甲○○明知海洛因依毒品危害防制條例第2
    條第2 項第1 款規定列為第一級毒品管理，不得非法持有及
    施用，竟於觀察、勒戒執行完畢釋放後5 年內再犯施用毒品
    案件經法院判處罪刑確定後，猶不知悔悟並戒絕毒癮，復基
    於施用第一級毒品海洛因之犯意，於民國98年5 月18日在臺
    北縣新店市○○路78號，以針筒注射方式施用第1 級毒品海
    洛因乙次。嗣於同月19日在臺北縣新店市○○路○ 段86號為
    警盤。前揭事實，業據被告於於原審審理時自白不諱（見原
    審卷第28頁背、第30頁背），且被告為警查獲後，經警採集
    其尿液檢體送驗，呈現海因代謝後之嗎啡陽性反應，有臺灣
    檢驗科技股份有限公司濫用藥物檢驗報告、臺北縣政府警察
    局新店分局查獲違反毒品危害防制條例案件犯嫌代碼對照表
    各1 份在卷可稽（見偵查卷宗第6 頁、第9 頁），足認被告
    之前開白與事實相符，本件事證明確，被告犯行堪以認定。
    被告於有期徒刑執行完畢後，5 年內故意再犯有期徒刑以上
    之本罪，應依刑法第47條第1 項之規定論以累犯，並加重其
    刑。原審審酌被告曾因施用毒品案件，經觀察、勒戒執行完
    畢釋放，仍犯本件施用第一級毒品罪，顯見其無戒毒悔改之
    意，念其施用毒品係自戕行為，對他人法益尚無具體危害，
    量處被告施用第一級毒品，累犯，處有期徒刑11月，核無違
    誤。
三、本件上訴人即被告甲○○不服原判決，於98年12月3 日具狀
    提起第二審上訴，並於同月21日具狀補呈上訴理由，其上訴
    理由略以：上訴人係在台北新市○○路219 號3 樓處施用毒
    品，非原審判決所載於在臺北縣新店市○○路78號，以針筒
    注射方式施用第1 級毒品海洛因乙次。另上訴人為警方查獲
    地點為台北縣新店市○○路78號，非原審所載之臺北縣新店
    市○○路○ 段86號。故原審判決與原審卷內容不相符，其判
    決自屬有疑。另上訴人於原審審理時，坦承不諱，原審量刑
    過重，期能給予自新機會等語。
四、惟按量刑之輕重，係屬事實審法院得依職權自由裁量之事項
    ，茍於量刑時，已依行為人之責任為基礎，並斟酌刑法第57
    條各款所列情狀，而未逾越法定範圍，又未濫用其職權，即
    不得遽指為違法，此觀最高法院72年度台上字第6696號判例
    意旨自明。查本件原審判決於量刑時，已依上揭規定，審酌
    被告曾因施用毒品案件，經觀察、勒戒執行完畢，猶不知悔
    改，而再犯本件施用第一級毒品罪，顯見其無戒毒悔改之意
    ，念其施用毒品係自戕行為，對他人法益尚無具體危害，量
    處被告施用第一級毒品，累犯，處有期徒刑11月，既未逾越
    法定刑度，亦未濫用自由裁量之權限，刑度亦屬妥適，核無
    不當或違法之情形。另上訴人所指稱原審判決事實部分與原
    審卷內容不相符，經查偵查卷第1 至5 頁、25頁，並無上訴
    人所指摘之上開情事。復核上訴人上訴理由之內容，未就原
    審判決有何採證認事、用法或量刑等足以影響原審判決本旨
    之不當或違法，而為具體指摘，揆諸首揭規定，其上訴自屬
    不合法律上之程式，應予駁回，並不經言詞辯論為之。
據上論斷，應依刑事訴訟法第367 條前段、第372 條，判決如主
文。
中    華    民    國    99    年    1    月    22     日
                刑事第十五庭  審判長法  官  吳昭瑩
                                    法  官  蘇隆惠
                                    法  官  吳炳桂
以上正本證明與原本無異。
如不服本判決，應於收受送達後10日內向本院提出上訴書狀，其
未敘述上訴之理由者並得於提起上訴後10日內向本院補提理由書
（均須按他造當事人之人數附繕本）「切勿逕送上級法院」。
                                    書記官  洪雅蔓
中    華    民    國    99    年    1     月    26    日


司法院資訊處製作；財團法人民間司法改革基金會備份。
